臺灣臺中地方法院臺中簡易庭小額民事判決    
111年度中小字第803號
原      告  台北富邦商業銀行股份有限公司

法定代理人  程耀輝  
訴訟代理人  郭素錦  
被      告  謝松桂  

上列當事人間請求給付簽帳卡消費款事件，經本院於民國111年4
月12日言詞辯論終結，判決如下：
    主      文
被告應給付原告新臺幣陸萬捌仟壹佰壹拾元，及其中新臺幣伍萬
玖仟玖佰陸拾陸元自民國九十五年四月三日起至民國一百零四年
八月三十一日止，按年息百分之十九點六九計算之利息，並自民
國一百零四年九月一日起至清償日止，按年息百分之十五計算之
利息。
訴訟費用新臺幣壹仟元由被告負擔。
本判決得為假執行。
    爭執事項及理由要領
一、原告主張：被告於民國90年9月19日與原告成立信用卡使
    用契約，並於歸戶額度內循環使用，依約被告於領用系爭信
    用卡後，即得於各特約商店記帳消費，惟被告應於當期繳款
    截止日前向富邦銀行為全部清償，或以循環信用方式繳付最
    低應繳金額，逾期清償者，除喪失循環信用之期限利益外，
    應另行給付原告按差別利率計算之利息，並依約定條款第14
    條加計違約金，另因銀行法第47-1條規定修正，信用卡年利
    率不得超過15％，因此自104年9月1日起，信用卡年利率減縮
    為依年息15％計算，被告於特約商店消費簽帳，截至95年4月
    2日止，尚欠本金新台幣（下同）59,966元、期前利息7,051
    元及違約金1,093元，合計68,110元及利息未付，迭經催討
    無效等語，業據提出信用卡申請書、約定條款、信用卡客戶
    滯納消費款明細資料、信用卡客戶滯納利息款明細資料及歷
    史交易大量明細資料等為證，核與所述相符；被告已於相當
    時期受合法之通知，而於言詞辯論期日不到場，亦未提出任
    何準備書狀爭執，依民事訴訟法第436條之23、第436條第2
    項、第280條第3項準用第1項之規定，視同自認，堪認原告
    之主張為真正。從而，原告依信用卡契約之法律關係訴請被
    告給付如主文第1項所示金額及利息，即屬有據，應予准許
    。
二、本件係適用小額程序為被告敗訴之判決，應依職權宣告假執
    行；併於訴訟費用裁判同時，確定其費用額如主文第2項所
    示（即第一審裁判費1,000元）。
三、訴訟費用負擔及假執行宣告之依據：民事訴訟法第78條、第
    436條之19第1項、第436條之20。
中　　華　　民　　國　　111 　年　　4 　　月　　26　　日
                      臺灣臺中地方法院臺中簡易庭
                                  法　官　吳蕙玟
以上正本係照原本作成。
如不服本判決，應於送達後20日內，以判決違背法令為理由，向
本院提出上訴狀並表明上訴理由（上訴理由應表明一、原判決所
違背之法令及其具體內容；二、依訴訟資料可認為原判決有違背
法令之具體事實），如於本判決宣示後送達前提起上訴者，應於
判決送達後20日內補提上訴理由書（須附繕本）。如委任律師提
起上訴者，應一併繳納上訴審裁判費。
中　　華　　民　　國　　111 　年　　4 　　月　　26　　日
                                  書記官　楊思賢